【裁判字號】    97,易,1923
【裁判日期】    970909
【裁判案由】    賭博
【裁判全文】
臺灣臺中地方法院刑事判決              97年度易字第1923號
公  訴  人  臺灣臺中地方法院檢察署檢察官
被      告  甲○○
上列被告因賭博案件，經檢察官提起公訴（97年度偵字第1238號
），本院判決如下：
    主    文
甲○○共同犯賭博罪，處罰金新臺幣壹萬貳仟元，如易服勞役，
以新臺幣壹仟元折算壹日。扣案如附表所示之物均沒收。
    犯罪事實
一、甲○○自民國96年12月10日起至同年月18日21時30分許止，
    在臺中市○○區○○街158之13號5樓之2租處，與綽號「白
    毛」不詳姓名年籍之成年男子，共同基於賭博之犯意聯絡，
    由「白毛」提供法老王運動簽賭網站  (star568.net5) 之
    帳號 (f9989號)、密碼 (aa8989號) 及水滸傳運動簽賭網站
    (ag.pin888.net)之帳號 (h511號)、密碼 (aa8585號)予甲
    ○○，再由甲○○利用2個網站間對同一場比賽之不同賠率
    ，設計電腦程式自動找出同時押注兩隊均可獲利之比賽(俗
    稱打水程式) ，每天以新臺幣 (下同)1,000 元至300,000元
    不等之金額，以電腦上線使用「白毛」之人所提供之前開帳
    號及密碼，在上揭運動簽賭網站下注簽賭美國職業籃球比賽
    ，輸贏結果由「白毛」自行與上線核算，前後獲利約10,000
    元。嗣於96年12月18日21時30分許，經警持搜索票搜索在上
    址查獲，並扣得如附表所示電腦主機 (含螢幕及鍵盤)計6組
    及隨身碟1個、筆記本2本等物。
二、案經臺中縣警察局報請臺灣臺中地方法院檢察署檢察官偵查
    起訴。
    理    由
一、本件被告甲○○對於卷內書面證據資料之證據能力並未有所
    爭執，迄於言詞辯論終結前，亦未主張有何刑事訴訟法第15
    9條第1項不得為證據之情形，應認其已同意本件 (含偵查卷
    及調查筆錄) 卷內之書面證據資料均得作為證據，且經本院
    審酌後，認本件卷內證據資料並無不適當之情形，應認均有
    證據能力，合先敘明。
二、訊據被告甲○○矢口否認有何上揭賭博之犯行，辯稱：伊僅
    係在測試程式，不知此種測試行為係違法的，且打水程式是
    綜合各個賭博網站為測試，其結果均是獲利，伊未有實際賭
    博之行為，且伊與「白毛」之人亦無金錢往來賠償之事，之
    前於警詢時所稱輸贏是綽號「白毛」之人與上線承擔，獲利
    約10,000元是伊猜測的，當時測試係使用「白毛」之人所給
    的會員帳號，因為要同時模擬數人進入下注才能測出賠率的
    變化等詞；惟查，自扣案如附表所示編號6之簽賭網站賭博
    資料隨身碟1個及編號7之筆記本2本，其內容核有關於會員
    姓名、筆數、下注金額、輸贏等事項之記載，顯見被告與綽
    號「白毛」之人確有共同賭博之犯意聯絡與行為分擔之實，
    應認為被告於警詢時所供稱：輸贏均由「白毛」他去跟上線
    承擔，前後獲利約10,000元之情，較為可信，是被告辯述其
    係單純測試程式的賠率及改稱其不清楚「白毛」有無與上線
    核算獲利等詞，尚難採信；而按以設計俗稱「打水程式」之
    電腦程式，就相同比賽之球隊、不同賠率之兩個職業運動簽
    賭網站，以此程式分別自動向其下注，以賺取各簽賭網站彼
    此間賠率差額之利潤，仍認定構成賭博罪，此有法務部97年
    7月30日法檢字第0970802602號法律問題研究意見可資參照
    ，故本件被告利用前開網站間對同一場比賽之不同賠率，設
    計電腦程式自動找出同時押注兩隊均可獲利之比賽，而以電
    腦上線下注之行為，仍構成賭博罪，蓋其「穩贏不輸」的結
    果不能否定本件賭博行為過程中比賽勝負不確定之射悻性，
    故被告辯稱打水程式的結果均是獲利，不知其行為係違法的
    之詞，亦難採信；此外，復有扣案如附表所示之物可證，及
    查獲照片8張在卷可參，是本件事證明確，被告前揭辯詞，
    尚無足採，其犯行應堪認定。
三、核被告所為，係犯刑法第266條第1項之賭博罪。被告與綽號
    「白毛」之人間，就前開賭博犯行，有犯意聯絡及行為分擔
    ，為共同正犯。爰審酌被告係以設計程式方式參與賭博，惟
    已影響社會善良風氣及正常之社會經濟活動，考以其等犯罪
    動機、目的、手段，及被告犯後飾詞否認犯行等一切情狀，
    量處如主文所示之刑，並諭知易服勞役之折算標準。扣案如
    附表所示之物為被告所有，此經被告於本院審理時供明在卷
    ，且係供其犯本罪所用之物，均應依刑法第38條第1項第2款
    之規定，宣告沒收；另扣案之電腦主機（編號1)含螢幕 (CH
    IMEI)及鍵盤1組，為被告於警詢及本院審理時均陳明係其私
    人專用，因該組電腦等級太低無法執行本案的程式之情(見
    警卷頁11、本院卷頁31)，且查無證據證明為本件賭博犯罪所
    用之物，爰不宣告沒收，併予敘明。
據上論斷，應依刑事訴訟法第299條第1項前段，刑法第28條、第
266條第1項、第42條第3項、第38條第1項第2款，刑法施行法第1
條之1，判決如主文。
本案經檢察官乙○○到庭執行職務。
中    華    民    國    97    年    9     月     9    日
                        刑事第三庭  法  官  楊曉惠
上正本證明與原本無異。
如不服本判決，應於收受送達後10日內向本院提出上訴書狀（應
敘述具體理由並附繕本）。
上訴書狀如未敘述理由，應於上訴期間屆滿後20日內補提理由書
於本院。
                                    書記官  陳玲誼
中    華    民    國    97    年    9     月     9    日
附錄論罪科刑法條
刑法第266條
在公共場所或公眾得出入之場所賭博財物者，處 1 千元以下罰金
。但以供人暫時娛樂之物為賭者，不在此限。
當場賭博之器具與在賭檯或兌換籌碼處之財物，不問屬於犯人與
否，沒收之。
附表：
一、電腦主機 (編號2)含螢幕 (HaNNSGI) 及鍵盤1組。
二、電腦主機 (編號3)含螢幕 (HaNNSGI）及鍵盤1組。
三、電腦主機 (編號4)含螢幕 (BenQ)及鍵盤1組。
四、電腦主機（編號5) 含螢幕 (HaNNSGI)及鍵盤1組。
五、電腦主機（編號6)含螢幕 (SAMSUNG）及鍵盤1組。
六、簽賭網站賭博資料隨身碟1個。
七、筆記本2本。


司法院資訊處製作；財團法人民間司法改革基金會備份。
